臺灣高等法院刑事判決
111年度上訴字第2828號
上　訴　人  臺灣新北地方檢察署檢察官
被　　　告　魏育綾　
　　　　　　　　　　
　　　　　　　　　　
上列上訴人因被告詐欺等案件，不服臺灣新北地方法院110年度
金訴字第1009號，中華民國111年6月17日第一審判決（起訴案號
：臺灣新北地方檢察署110年度偵字第21145號），提起上訴，本
院判決如下：
    主  文
上訴駁回。               
    理  由
一、公訴意旨略以：被告魏育綾明知金融機構帳戶係個人理財之
    重要工具，且關係個人財產、信用之表徵，如交予他人使用
    ，或經真實年籍、姓名不詳之人無故蒐集他人之帳戶資料，
    有供作財產犯罪用途之可能，竟與暱稱「Roland Mark」、
    真實姓名年籍不詳之詐騙集團成員，共同意圖為自己或他人
    不法之所有，基於三人以上詐欺取財及掩飾、隱匿特定犯罪
    所得之來源及去向之犯意聯絡，先於民國109年10月某日時
    ，由被告提供其申設之臺北富邦商業銀行000-000000000000
    00號帳戶（下稱富邦銀行帳戶）之帳號予「Roland Mark」
    ，嗣該詐騙集團成員取得上開帳戶後，即意圖為自己不法之
    所有，基於詐欺取財及洗錢之犯意聯絡，於如附表一所示時
    間，以如附表一所示方式詐欺告訴人林庭羽（起訴書誤載為
    林羽庭），使其陷於錯誤，依指示於如附表一所示時間匯款
    如附表一所示金額至被告之富邦銀行帳戶，被告再依不詳詐
    騙集團成員「Roland Mark」之指示，提領如附表一所示金
    額，交予不詳詐騙集團成員，以此方式掩飾及隱匿詐欺犯罪
    所得之去向及所在。嗣因告訴人驚覺受騙，報警處理，始查
    悉上情。因認被告涉犯刑法第339條之4第1項第2款之三人以
    上共同詐欺取財及洗錢防制法第14條第1項之洗錢等罪嫌等
    語。
二、按犯罪事實應依證據認定之，無證據不得認定犯罪事實；不
    能證明被告犯罪者或其行為不罰者，應諭知無罪之判決，刑
    事訴訟法第154條第2項及第301條第1項前段分別定有明文。
    次按認定不利於被告之事實，須依積極證據，苟積極證據不
    足為不利於被告事實之認定時，即應為有利於被告之認定，
    更不必有何有利之證據；又事實之認定，應憑證據，如未能
    發現相當證據，或證據不足以證明，自不能以推測或擬制之
    方法，以為裁判基礎。而刑事訴訟法上所謂認定犯罪事實之
    積極證據，係指適合於被告犯罪事實認定之積極證據而言，
    雖不以直接證據為限，間接證據亦包括在內；然而無論直接
    或間接證據，其為訴訟上之證明，須於通常一般之人均不致
    有所懷疑，而得確信其為真實之程度者，始得據為有罪之認
    定，倘其證明尚未達到此一程度，而有合理之懷疑存在時，
    致使無從形成有罪之確信，根據「罪證有疑，利於被告」之
    證據法則，即不得遽為不利被告之認定，最高法院30年上字
    第816號、29年上字第3105號、30年上字第1831號、40年台
    上字第86號及76年台上字第4986號等判決意旨參照。又檢察
    官就被告犯罪事實，應負舉證責任，並指出證明之方法，同
    法第161條第1項亦有明文規定。因此，檢察官對於起訴之犯
    罪事實，應負提出證據及說服之實質舉證責任。　　
三、公訴人認被告涉犯三人以上共同詐欺取財及洗錢等罪嫌，無
    非以被告於警詢、偵訊時供述、告訴人於警詢時證述，及告
    訴人提出之郵政跨行匯款申請書、郵局存摺封面暨內頁交易
    明細、Facetime對話紀錄擷圖、報案資料暨被告富邦銀行帳
    戶之交易明細表等件，為其論據。
四、訊據被告固坦承有提供所申設之富邦銀行帳戶予自稱「Mich
    eal Larry」（下均稱「Larry」）之男子及依「Larry」之
    指示轉匯、提領上開富邦銀行帳戶款項等事實，惟否認有何
    三人以上共同詐欺取財及洗錢等犯行，辯稱：「Larry」說
    他在敘利亞工作，他妻子過世，孩子在美國唸書，「Larry
    」要回美國，可是他的錢不夠，沒辦法回去，「Larry」先
    叫我借錢給他，後來又說孩子生病要開刀，還說他的銀行帳
    戶在西班牙，他要過去西班牙處理帳戶，所以陸陸續續跟我
    借錢，他到了西班牙之後，說他的主管要我幫他的士兵拿交
    換金，讓士兵可以回臺灣，但士兵家屬不會匯款，「Larry
    」叫我幫忙，要轉錢到我的帳戶並請我匯錢出去，所以我才
    提供富邦銀行帳戶，後來「Larry」說士兵家屬匯錢進來了
    ，叫我去領錢，我就把富邦帳戶的錢轉出去；我遇到「Larr
    y」是我最低潮、最無助的時候，他很關心我，我真的很相
    信他，他跟我說需要借錢，我也一一匯款，共交付新臺幣（
    下同，以下未註明幣別，均為新臺幣）6、7百萬元，這些錢
    都是我自己或者跟朋友借的錢，是一直到警察局看到資料，
    告訴人的情形跟我一模一樣，我才發現被騙了等語。經查：
    　
(一)告訴人於如附表一所示之時間，遭他人以如附表一所示之方
    式，施用詐術，陷於錯誤，而將114萬6千元匯款轉帳至被告
    之富邦銀行帳戶，被告再依照「Larry」指示，將其中114萬
    元轉匯至土耳其，並提領6,400元現金交予「Larry」指定之
    人等情，業據告訴人於警詢時證述在卷（見偵卷第73、74頁
    ），且為被告所坦承，並有被告富邦銀行帳戶開戶資料、交
    易明細及告訴人之郵政跨行匯款申請書、郵局存摺封面暨內
    頁交易明細、遭詐騙之Facetime對話紀錄擷圖等件在卷可稽
    （見偵卷第69至70、89、91、94、104至132頁），此部分事
    實首堪認定。
(二)故本案所應審究者，係被告於提供上開帳戶、提領告訴人受
    騙款項並將之匯至國外帳戶時，主觀上有無三人以上共同詐
    欺取財及洗錢之故意。查：
  1.被告就其提供富邦銀行帳戶帳號及轉匯、提領現金之相關經
    過，於偵訊、原審及本院審理時均供稱係應「Larry」之要
    求所為等語（見偵卷第141至142、145至147、188至189頁，
    原審卷第41頁，本院卷第52、53、72、73頁），並提出其與
    與「Larry」之英文對話紀錄擷圖、「Larry」與兒子照片及
    「Larry」之黃金資產憑證為憑（見原審卷第129至201頁）
    ，堪認被告所稱其係依照「Larry」之指示，提供所申設之
    富邦銀行帳戶及自該帳戶轉匯至土耳其，並提領現金交予「
    Larry」指定之人等節，並非全然無稽。
  2.觀諸被告所提出上開英文對話紀錄，於本件案發後，「Larr
    y」仍先後向被告表示「Honey I miss you so much.」、「
    You're in my heart always」等語（見原審卷第145頁)，
    顯示「Larry」確係以親暱之詞語「honey」稱呼被告，並屢
    次向被告表示思念、愛戀之情，而於被告向「Larry」質疑
    「I only know you give me up already」後，「Larry」
    仍傳訊「I didn't give up on you honey.I love you ver
    y much and I cannot do without you.I cry everyday be
    cause I can't get to the woman I love」等語（見原審
    卷第157、159頁），一再表示其對於被告有深刻愛戀之意，
    此足使人認為雙方並非僅止於普通朋友情誼，堪認被告所稱
    其與「Larry」交往而受「Larry」委託，提供富邦銀行帳戶
    並為「Larry」辦理匯款、提領之事務等節，非屬虛詞。且
    「Larry」亦有傳訊「I want to send you 200,000 U.S do
    llars」、「And that's why I have the 200,000 U.S dol
    lars to send you now」等詞，表示要返還美金予被告一事
    （見原審卷第159、163頁），此與被告辯稱其遭「Larry」
    騙取6、7百萬元等情（見原審卷第222頁），大致相符。茲
    因「Larry」於上開對話紀錄中，表示需要被告再支付5千元
    美金，其即能返還20萬美金予被告等語（見原審卷第187頁
    ），被告遂向「Larry」表示「Have I not paid enough fo
    r you in the past 2 years？」、「For your son's illn
    ess,I gave you all my savings」、「Because you want 
    to buy clothes,shoes,computer,mobilephone,watch,swip
    ecard for your son」、「To raise money for your depa
    rture flight and to borrow money for sickness in Spa
    in」、「In order for your supervisor to help you lea
    ve Syria, you asked me to help the family members of
     the soldiers in charge to collect and remit money t
    o pay the exchange money so that the soldiers could 
    go home as soon as possible」等語（見原審卷第185、19
    5至199頁），即被告陳述自己為支應「Larry」及其兒子生
    活與病況所需，已耗盡所有儲蓄，且為了讓「Larry」之主
    管同意「Larry」離開敘利亞來到臺灣，亦協助「Larry」之
    主管為士兵家屬匯款交換金等情，「Larry」亦回稱「Yes h
    oney」、「I caused all this」、「I'm sorry my queen
    」（見原審卷第201頁），而坦承確有此事，且表示均係其
    所造成、其深感抱歉等語。據上所述，被告所辯其提供富邦
    銀行帳戶並匯款114萬元至國外及提領現金等節，均係依「L
    arry」指示，及為了幫忙在臺士兵家屬匯付士兵返臺之置換
    金，以換得「Larry」之主管同意而早日抵臺與被告團聚，
    其不知係在匯出他人受騙款項等語，並非全屬無據。
　3.又被告所稱為「Larry」及其子支付生活或醫療費用、購買
    衣服、鞋子、3C產品等物品，而匯款或寄送物品至國外等節
    ，亦據被告提出商品購買明細、如附表二所示金額之銀行外
    匯匯出匯款證明書、購買外匯交易憑證及Fedex寄件資料在
    卷可稽（見偵卷第148、149、150至154、155至157、159至1
    71頁，本院卷第61至120、123頁），堪認被告有支付「Larr
    y」及其子如附表二所示金額及購買衣服、鞋子、3C產品等
    物品。茲被告在本案發生前，應「Larry」要求而匯至國外
    款項累積金額已達美金25萬餘元（各次匯款日期、金額、國
    家詳如附表二所示），且依被告所稱其為支付上開款項而向
    他人借款、背負信用貸款及當舖借款等情（見偵卷第147頁
    ），有被告上海商業儲蓄銀行帳戶、華南商業銀行帳戶交易
    明細表顯示被告友人徐燕數次轉帳匯款紀錄（見偵卷第176
    、180、183頁），及被告向「Larry」表示「And bank cred
    it card debt, pawn shop interest...what do you want 
    me to do?」等對話紀錄在卷可參（見原審卷第201頁），果
    若被告與「Larry」或其他詐欺集團成員有三人以上共同詐
    欺取財或洗錢之犯意聯絡，應不致使自己亦投入高達數百萬
    元之金額而分文未回，甚至因而背負鉅額債務，堪認被告所
    辯：其因誤信「Larry」有與其交往真意，為其處理事務而
    提供富邦銀行帳戶及上開匯款、提款行為等情，應屬可信。
  4.觀諸告訴人於警詢時證述：我是在臉書上認識自稱「MDJasi
    mkhin」之男子，雙方聊天後達成共識成為情侶，對方自稱
    係在以色列工作，要休假需要有人幫忙墊付休假金額、海關
    金額，所以我從109年10月26日至同年11月11日陸續匯款730
    萬元給對方，後因覺得奇怪，我到派出所詢問員警才知遭到
    詐騙等語（見偵卷第73至74頁），顯見告訴人亦係遭到詐欺
    集團以佯裝為國外異性友人經由臉書聊天成為情侶之方式詐
    取財物，而此與被告所辯其係誤信「Larry」有與其交往真
    意而匯款之情節相似，均是透過通訊軟體結識未曾見面之國
    外異性友人，於聊天建立感情後，即依該異性友人所託借出
    或匯付款項之模式一致。是本案實難排除被告與告訴人均係
    遭詐欺集團以類似之話術進行詐騙，被告因此提供其富邦銀
    行帳戶，經告訴人匯款受騙匯款至被告富邦銀行帳戶後，被
    告再依「Larry」之指示，提領及將款項轉匯國外，且由被
    告所陳其信任「Larry」而提供富邦銀行帳戶，並為其提領
    及將款項轉匯國外等節，顯與一般主動提供人頭帳戶予不具
    信任關係之他人、且於提供後為詐欺集團提領款項及匯款之
    共同詐欺取財及洗錢之模式並不相同，則被告主觀上是否出
    於三人以上共同詐欺取財或洗錢之犯意，提供富邦銀行帳戶
    予「Larry」使用並為其提領帳戶款項及將款項轉匯國外，
    實屬有疑。
  5.被告雖於109年4月間曾指述遭到自稱「拉里麥克」之人（按
    ：不能排除「拉里麥克」即為被告於本案所稱「Larry」之
    人）詐騙而匯出款項，並對受款帳戶所有人提出詐欺告訴，
    嗣經臺灣新北地方檢察署檢察官以109年度偵字第25300號對
    該帳戶所有人「HALL TINA LOUISE」為不起訴處分等情，有
    該不起訴處分書在卷可參（見偵卷第137、138頁）。然被告
    供稱：該案是家人帶我去派出所提告，後來我詢問「Larry
    」，「Larry」堅稱沒有騙人，並表示要將錢匯還給我，但
    不成功，我遂相信並再陸續匯款給「Larry」等語（見原審
    卷第41、45頁），且被告於109年4月間提告該案後，於109
    年5月迄至同年11月間，仍有再將多筆款項匯往國外，累計
    金額高達美金15萬3千餘元（如附表二編號7至24所示），堪
    認被告辯稱：其於109年4月提告後仍相信「Larry」之說詞
    ，並有多次匯款給「Larry」等情，應非虛詞。再參諸被告
    所提出其與「Larry」之英文對話紀錄內容（見原審卷第145
    、157至167、175至181、185至193頁），於本件案發後，縱
    經被告一再質疑，「Larry」仍對被告施以各式各樣之說詞
    相惑，企圖取得被告信任並令被告再為其支應美金5千元，
    不能排除被告於該案提告後，仍因「Larry」之說詞而繼續
    相信「Larry」，才應其要求提供富邦銀行帳戶並為其提領
    帳戶款項及將款項轉匯國外之可能。況近年來詐欺犯罪頻傳
    ，經媒體廣泛報導，民眾固然多少有所警覺，然其等之警覺
    性或風險評估能力，仍因人而異，更因個人所處之情境而有
    不同，此由詐騙手法縱經媒體廣泛報導，詐欺集團仍可以相
    類手法行騙得逞，即可見一斑，甚且詐騙手法日益精進，一
    般民眾、甚或民眾眼中之高級知識份子，亦不免因詐欺集團
    之詐術遭詐騙鉅額款項，本件被告自陳多年來均係擔任私人
    特別護理師之工作，並以一己之力獨立扶養未成年子女2人
    （見原審卷第47、223頁），被告雖非毫無生活、社會經驗
    之人，惟因被告主觀上認定其與「Larry」間有情感依附關
    係，而充分信賴「Larry」借用帳戶及提領帳戶款項、轉匯
    國外之說詞，容有無法謹慎、冷靜思考「Larry」所述是否
    合理，而未察覺異狀之可能，被告是否確已預見「Larry」
    可能利用其帳戶作為詐欺取財之用，及其為「Larry」提領
    帳戶款項、轉匯國外可能用以掩飾、隱匿詐欺犯罪所得之去
    向及所在，自屬有疑。
  6.至被告於警詢時雖曾一度供稱：其係於109年10月初將其富
    邦銀行帳戶之存摺、印章寄交給網友「Roland Mark」使用
    云云（見偵卷第52頁背面），惟被告於偵訊時已供稱：我於
    警詢時是依「Larry」告訴我的內容陳述，我於偵查中所述
    才是真實的等語（見偵卷第188頁背面）；此外，檢察官復
    未舉出其他足以證明被告有將其富邦銀行帳戶之存摺、印章
    寄交予自稱「Roland Mark」之網友，或被告與「Roland Ma
    rk」之間有三人以上共同詐欺取財及洗錢之犯意聯絡或行為
    分擔之積極事證，自難僅憑被告上開警詢時不利於己之供述
    ，遽認被告有與「Roland Mark」或其他詐欺集團成員之間
    有三人以上共同詐欺取財或共同洗錢之犯意聯絡或行為分擔
    。
(三)從而，檢察官所舉欲為證明被告涉嫌前揭三人以上共同詐欺
    取財及洗錢等犯行之各項事證，尚未達於通常一般之人均不
    致有所懷疑，而得確信其為真實之程度，無法使法院形成被
    告有罪之心證，揆諸前揭法條與判決意旨，自應為被告無罪
    之諭知。原審同此認定，依審理結果而判決被告無罪，經核
    並無違誤。
五、檢察官上訴意旨略以：
(一)被告於網路所結識「Larry」之人，是否真實存在？「Larry
    」是否確實在敘利亞擔任醫生？均屬有疑，蓋一般人理應知
    悉於網路、通訊軟體所撰寫或以暱稱自稱其身分者，顯有可
    能係造假，斷不會單純僅依據對方所自稱之職稱及姓名，即
    完全相信對方確實為該身分之人。況被告與「Larry」未曾
    見過面，僅有以臉書Messenger互相聯繫過，而被告竟聽從
    此身分不詳之人之指示而提供富邦銀行帳戶提款卡、存摺及
    密碼，並為此轉帳、提領現金交付不詳之人，是被告所辯實
    不合理。
(二)被告於案發時係年滿50歲，為心智正常之成年人，案發時亦
    有正常工作並育有子女，可知被告並非毫無生活、社會經驗
    之人，又按金融機構帳戶事關個人財產權益之保障，而具有
    專屬性及私密性，多僅限本人交易使用，縱偶有特殊情況而
    同意提供自己帳戶供他人匯入或提領款頊者，亦必係與該他
    人具相當信賴關係（例如該他人為自己之未成年子女），並
    確實暸解其用途，並無任意交付予他人使用之理。被告僅因
    於網路聊天結識「Larry」，除「Larry」自身所傳送文字訊
    息、自稱為其與其兒子照片以外，被告實無任何與「Larry
    」現實生活上之接觸，是「Larry」所自稱其個人資料、成
    長背景及照片長相等資訊，尚無其他證據得以佐證為真實抑
    或假冒而來，是「Larry」顯非被告實際熟識、暸解或堪令
    被告信任之人，即便被告與「Larry」在對話過程中多有親
    密問候、感情上之彼此盟約等語句而展現被告愛慕「Larry
    」，惟被告此種對其帳戶保管及放任不明款項入帳並轉匯之
    ，甚而提領現金轉交予路邊不詳之人之輕率心態，實不因此
    而淡化、消除被告預見自身行為構成詐欺及洗錢行為之高度
    可能性。況「Larry」係以需要匯款「士兵返台之置換金」
    為藉口，衡情殊難想像敘利亞士兵需要返回臺灣？且即便有
    敘利亞士兵返回臺灣，理應由國家出面處理的費用，竟要透
    過一位敘利亞醫生以網路交友方式所結識之女子私人帳戶幫
    忙匯付？上情實逸脫於一般正常社會生活經驗而甚不合理，
    是被告實係以輕率、任意的方式滿足自身愛慕對象所需，換
    取愛慕對象之青睞，而此種緣由無非係被告為本案犯行之動
    機。從而，被告對於其提供本案帳戶帳號，任由詐欺集團不
    詳成員詐騙他人而匯款入内，並親自轉匯及提領現金予其他
    成員，而隱匿詐欺集團犯罪所得去向、所在之一部，顯然有
    所預見且不違背其本意。原審判決諭知被告被訴罪名全部無
    罪，顯有違誤，爰請將原判決撤銷，更為適當合法之判決等
    語。
六、駁回上訴之理由
(一)按刑事訴訟法第161條第1項規定：檢察官就被告犯罪事實，
    應負舉證責任，並指出證明之方法。對於其所訴之被告犯罪
    事實，應負提出證據及說服之實質舉證責任，倘所提出之證
    據，不足為被告有罪之積極證明，或其闡明之證明方法，無
    從說服法官以形成被告有罪之心證，基於無罪推定之原則，
    自應為被告無罪判決之諭知。
(二)原判決已就卷內證據調查之結果，而為綜合判斷、取捨，認
    定不足以證明被告有公訴意旨所指三人以上共同詐欺取財及
    洗錢犯行，其得心證之理由已說明甚詳，原審所為之論斷，
    尚無違背經驗法則、論理法則之處。檢察官雖執前揭理由提
    起本件上訴，惟查，詐騙集團現今取得人頭帳戶不易，車手
    提領詐得贓款亦有遭查獲之風險，近來詐欺集團以跨國戀愛
    之詐欺手法要求被害人匯出款項、提供帳戶甚至利用代為轉
    匯、提領贓款之案例層出不窮，被害者亦不乏受過高等教育
    之知識份子、或有數十年工作經歷之社會人士；本件被告縱
    然為心智正常之成年人，亦非毫無生活、社會經驗之人，惟
    因被告主觀上認定其與「Larry」間有情感依附關係而充分
    信賴「Larry」向其借用帳戶及提領帳戶款項、轉匯國外之
    說詞，容有無法謹慎、冷靜思考「Larry」所述是否合理而
    未察覺異狀之可能，其是否確已預見「Larry」可能利用其
    帳戶作為詐欺取財之用，及為「Larry」提領帳戶款項、轉
    匯國外可能用以掩飾、隱匿詐欺犯罪所得之去向及所在，實
    屬有疑，業見前述。又被告不僅提供富邦銀行帳戶予「Larr
    y」使用，另為「Larry」及其子購買衣服、鞋子、3C產品等
    物品，而匯款或寄送物品至國外，金額合計高達6、7百萬元
    等節，亦如前述，堪認被告主觀上確實對於「Larry」具有
    情感寄託，並存在信任關係，不因其對「Larry」實際狀況
    所知不多而受影響，否則被告實不會平白匯款高額款項及多
    次寄送物品予「Larry」，甚至設法籌借款項欲供「Larry」
    使用，況被告此一情狀，與告訴人的被害情節，幾乎如出一
    轍，亦如前述，堪認為本案詐欺取財犯行之人，其說詞實容
    易使他人受騙、上當，難認被告個人的理解、認知或反應，
    有何特別違反常情之處。綜合前述說明，被告主觀上既然對
    「Larry」存在感情之信任關係，確有可能對於「Larry」要
    求其幫忙等需求及說詞，皆全然信任而未多質疑，從而被告
    辯稱：我提供富邦銀行帳戶並把該帳戶的錢轉出去，我真的
    沒有懷疑，是一直到警察局看到告訴人的情形跟我一模一樣
    ，我才發現被騙了等語，尚非無據。是檢察官上訴所陳意旨
    ，仍不足以證明被告主觀上有三人以上共同詐欺取財及洗錢
    之故意或不確定故意，並與本案詐欺集團成員間有本案犯行
    之犯意聯絡。
(三)綜上，本件起訴書、上訴書所列證據及卷內訴訟資料，業經
    本院逐一剖析，參互審酌，仍無從獲得有罪心證，檢察官之
    上訴理由，僅係就原審依職權為證據取捨及心證形成之事項
    ，反覆爭執，復未再提出其他積極證據，其上訴為無理由，
    應予駁回。
據上論斷，應依刑事訴訟法第368條，判決如主文。
本案經檢察官陳建勳提起公訴，檢察官邱稚宸提起上訴，檢察官
林映姿到庭執行職務。
中　　華　　民　　國　　111 　年　　9 　　月　　20　　日
                  刑事第二十一庭審判長法　官  林怡秀
                                      法　官  蔡羽玄
                                      法　官  楊志雄
以上正本證明與原本無異。
檢察官如不服本判決，應於收受送達後20日內向本院提出上訴書
狀，惟須受刑事妥速審判法第9條限制。其未敘述上訴之理由者
，並得於提起上訴後20日內向本院補提理由書(均須按他造當事
人之人數附繕本)「切勿逕送上級法院」。
刑事妥速審判法第9條：
除前條情形外，第二審法院維持第一審所為無罪判決，提起上訴
之理由，以下列事項為限：
一、判決所適用之法令牴觸憲法。
二、判決違背司法院解釋。
三、判決違背判例。
刑事訴訟法第 377 條至第 379 條、第 393 條第 1 款之規定，
於前項案件之審理，不適用之。
                                      書記官  林昱廷
中　　華　　民　　國　　111 　年　　9 　　月　　21　　日
【附表一】
編號 被害人 遭詐欺手法 匯款時間地點 匯款金額(新臺幣) 匯入之帳號 被告提領款項（新臺幣） 1 告訴人林庭羽 於109年10月間，因不詳詐騙集團成員透過臉書與告訴人聯繫，佯稱為告訴人之情侶，需借款，致使其陷於錯誤，因而依指示匯款。 109年11月11日10時許，在阿蓮郵局，臨櫃匯款 114萬6千元 被告上開富邦銀行帳戶  ①109年11月12日13時11分許，在臺北市大安區某銀行，轉匯114萬元至國外。 ②109年11月12日20時33分許，在新北市新莊區某銀行ATM，提款6,400元交與不詳詐騙集團成員 
【附表二】
編號 日期 幣別（美金） 匯往國家 1 109/3/23 28,000 美國 2 109/3/30 25,000 美國 3 109/4/1 35,000 美國 4 109/4/27 4,000 美國 5 109/4/27 2,550 美國 6 109/4/29 4,000 美國 7 109/5/4 2,000 美國 8 109/5/5 10,000 土耳其 9 109/5/7 2,000 美國 10 109/5/13 13,000 土耳其 11 109/5/14 8,000 土耳其 12 109/7/23 6,978 土耳其 13 109/7/27 13,210.22 土耳其 14 109/7/30 4,580 土耳其 15 109/8/4 23,000 印尼 16 109/8/4 5,000 美國 17 109/8/10 5,100 土耳其 18 109/8/17 22,000 土耳其 19 109/8/21 1,292.75 西班牙 20 109/8/24 12,400 土耳其 21 109/9/3 5,000 土耳其 22 109/9/4 11,940 土耳其 23 109/9/7 2,700 土耳其 24 109/11/6 4,878.36 土耳其  合計   251,629.33